臺灣高等法院高雄分院刑事裁定　　　　 94年度交抗字第101號
抗　告　人
即受處分人　甲○○
上列抗告人因聲明異議案件，不服臺灣高雄地方法院中華民國94
年5 月31日裁定（94年度交聲字第193 號），提起抗告，本院裁
定如下：
    主  文
抗告駁回。
    理  由
一、本件原審以：(一)聲明異議意旨略以：異議人甲○○於民國93
    年11月27日上午10時40分許，駕駛車牌號碼YO—9805號汽車
    1 部，行經高雄市○○○路與中鋼路時，欲左轉進入中鋼路
    ，伊在左轉車道上等待左轉指示標誌後，左轉進入中鋼路，
    卻經員警攔檢，員警並以其有違規左轉而開單舉發，伊當場
    表示不服並拒絕在罰單上簽名，員警舉發有誤，爰依法聲明
    異議等語。(二)按汽車駕駛人轉彎時，不依標誌、標線、號誌
    指示者，處新台幣600 以上1800元以下罰鍰，道路交通管理
    處罰條例第48條第1 項第2 款定有明文。經查，異議人確有
    於上揭時間，駕駛汽車行經上揭地點時，未依交通號誌之指
    示違規左轉，而為警舉發之事實，有高雄市○○○○道路交
    通管理事件裁決書（高市府交裁字第裁32—B00000000 號）
    及高雄市政府警察局舉發違反道路交通管理事件通知單（高
    市警交字第B00000000 號）各1 份在卷可憑，異議人雖以前
    詞為辯，惟經本院傳喚本案舉發員警秦自成，於本院審理中
    證稱：「案發地點燈號較特殊，有左轉專用之燈號，當時伊
    在中鋼路上取締違規轉左轉之用路人，伊有親眼看到異議人
    違規，因為他是在只有可以直行時就先行左轉；伊有向異議
    人解釋其為何違規，但異議人不聽，且拒絕在罰單上簽名，
    也拒收罰單，伊就事後寄給異議人」等語甚詳，並提出舉發
    地點號誌燈照片3 張佐證，是本案取締員警係在案發地點，
    親見異議人有違規行為，而舉發員警與異議人並不認識，其
    係基於維護交通秩序所為之舉發，應受到合法正確之推定，
    況員警並無任意構陷異議人違規之必要，證人上揭證詞，應
    堪採信，本院尚難僅憑異議人上揭伊未違規左轉等語之空泛
    辯解，即對其為有利之認定。另異議人雖未在罰單上簽名收
    受，惟員警當場舉發時，如駕駛人拒絕簽章者，記明其事由
    後，視為已收受，違反道路交通管理事件統一裁罰基準及處
    理細則第11條第1 項第1 款定有明文，是異議人在員警已對
    其告知違規之事實及規定後，仍無正當理由拒絕在罰單上簽
    名收受，參照上揭法條規定，視為異議人已收受，並不影響
    罰單之通知效力。綜上所述，異議人前揭辯解，不足為採，
    其有未依號誌指示，違規左轉之事實，應堪認定。從而，原
    處分機關依據道路交通管理處罰條例第48條第1 項第2 款規
    定，裁處異議人罰鍰新台幣1800元，並無不合，本件異議為
    無理由等情，駁回抗告人異議之聲明。
二、經查原審駁回異議之聲明，核無不合。抗告意旨，仍執前詞
    ，否認違規，並以抗告人違規時，執勤之員警距該處甚遠，
    且又與交通號誌相反方向，其判斷顯有問題云云，指摘原裁
    定不當。惟證人即舉發之員警秦自成已於原審證稱：「．．
    ．．我當時執勤就是為了取締這種違規情形．．．」，「．
    ．．當時我雖然站在中鋼路，但因為該路口號誌燈比較特殊
    ，如果中鋼路的號誌是可以右轉時，沿海路的號誌北上就可
    以左轉，如果中鋼路的號誌是紅燈，沿海路的號誌就只能直
    行，不可以左轉，所以我看得很清楚異議人有違規。
    」等語甚明。則證人當時既係為取締此種違規情形而在該處
    執勤，對於該處交通號誌之轉換自甚為清楚，衡情不可能誤
    判，抗告為無理由，應予駁回。
三、據上論結，應依道路交通案件處理辦法第26條，刑事訴訟法
    第412 條，裁定如主文。
中　　華　　民　　國　　94　　年　　8 　　月　　 4  　日
                  刑事第九庭    審判長法  官  張明松
                                      法  官  郭玫利
                                      法  官  任森銓
以上正本證明與原本無異。
不得再抗告。
中　　華　　民　　國　　94　　年　　8 　　月　　4 　　日
　　　　　　　　　　　　　　　　　　　書記官  蘇恒仁
